【裁判字號】    89,易,1364
【裁判日期】    890731
【裁判案由】    毒品危害防制條例
【裁判全文】
臺灣臺中地方法院刑事判決                        八十九年度易字第一三六四號
    公  訴  人  台灣台中地方法院檢察署檢察官
    被      告  甲○○
右被告因違反毒品危害防制案件，經檢察官聲請簡易判決處刑（聲請案號：八十九年
度毒偵字第二四六○號），本院沙鹿簡易庭認不宜以簡易判決處刑，簽由本院刑事庭
依通常程序審理，及同署檢察官移送併辦（八十九年度毒偵字第三七○六號），本院
判決如左：
    主  文
甲○○連續施用第二級毒品，累犯，處有期徒刑壹年。
    事  實
一、甲○○前於民國（下同）八十二年間，因違反肅清煙毒條例等案件，經本院判處
    有期徒刑三年六月，於八十三年二月十一日判決確定，又於八十二年間，因違反
    麻醉藥品管理條例案件，經本院判處有期徒刑八月，於八十三年二月五日判決確
    定，嗣經定其應執行刑為有期徒刑四年，於八十四年七月二十二日假釋付保護管
    束，於八十六年十月四日假釋期滿，執行完畢；復於八十七年間因施用毒品案件
    ，經本院於八十七年七月十日以八十七年度毒聲字第五九三號裁定送觀察、勒戒
    ，認無繼續施用毒品之傾向，經台灣台中地方法院檢察署檢察官於八十七年八月
    十七日以八十七年度偵字第一三三○九號、第一五九九八號不起訴處分確定。詎
    仍不知悔改，又基於概括犯意，因二犯施用毒品案件，經台灣台中地方法院檢察
    署檢察官聲請本院以八十八年度毒聲字第六八八號裁定送觀察、勒戒後，經台中
    看守所認有繼續施用毒品傾向，再經本院以八十八年度毒聲字第一五四九號裁定
    送強制戒治，於強制戒治期滿三月後，經評定為合格，認無繼續戒治之必要，於
    八十八年九月十八日經本院以八十八年度毒聲字第五五五五號裁定停止戒治，所
    餘戒治期間付保護管束，於同年十月四日出所，而就其上開二犯施用第二級毒品
    部分，業經本院以八十八年度易字第一八○九號判決判處有期徒刑十月，於八十
    八年九月十五日確定，尚未執行。詎仍不知悔改，於上開保護管束期間，另基於
    概括犯意，於八十八年十一月十七日前三日內某時，及八十九年二月十二日二十
    時許，在台中縣大甲鎮○○路六六號住處等處所，以將安非他命置於吸食器或錫
    箔紙上加熱，吸其霧化氣體之方式，連續施用第二級毒品安非他命多次，分別為
    警於八十八年十一月十七日十六時三十分許，在台中縣大甲鎮○○路六六號住處
    ，及八十九年二月十四日十八時三十分許，在台中縣外埔鄉○○路四八二巷十號
    查獲，經警採集尿液送驗，均呈甲基安非他命陽性反應。
二、案經台中縣警察局清水分局移送臺灣臺中地方法院檢察署檢察官聲請簡易判決處
    刑及台中縣警察局大甲分局報請同署檢察官移送併辦。
    理  由
一、訊據被告甲○○矢口否認於上開時地施用第二級毒品安非他命，辯稱：伊自停止
    戒治後，即未施用安非他命，不知為何尿液檢驗報告會呈安非他命陽性反應云云
    。經查，被告於警訊中曾坦承：「（問：你於何時在何地吸食安非他命？）我大
    約是在被查獲前二天，有在住處吸食安非他命，日期大概是在八十九年二月十二
    日二十時許。」等語明確（見偵查卷第十二頁背面）；且被告於上開時地為警查
    獲時所採集之尿液（尿液編號0000000號、0000000號），經送檢
    驗結果均確係呈甲基安非他命陽性反應，有台中縣衛生局所出具之檢驗尿水報告
    書二紙、台中縣警察局清水分局及台中縣警察局大甲分局委託驗尿代號與真實姓
    名對照表各乙紙在卷可稽，而該盛裝尿液之瓶子，原係乾淨，瓶內盛裝之尿液是
    被告甲○○所親自排放封緘的，此為被告所是認，亦有被告之警訊筆錄附卷可憑
    。足見被告確於上開時地有為施用安非他命之犯行。是被告辯稱其停止戒治後，
    即未施用安非他命，顯係臨訟飾卸之詞，尚難採信。
二、次查，被告前因施用毒品案件，經本院於八十七年七月十日以八十七年度毒聲字
    第五九三號裁定送觀察、勒戒，認無繼續施用毒品之傾向，經台灣台中地方法院
    檢察署檢察官於八十七年八月十七日以八十七年度偵字第一三三○九號、第一五
    九九八號不起訴處分確定。詎仍不知悔改，復基於概括犯意，二犯施用毒品，經
    台灣台中地方法院檢察署檢察官聲請本院以八十八年度毒聲字第六八八號裁定送
    觀察、勒戒後，認有繼續施用毒品傾向，經本院以八十八年度毒聲字第一五四九
    號裁定送強制戒治，於強制戒治期滿三月後，經評定為合格，認無繼續戒治之必
    要，於八十八年九月十八日再經本院以八十八年度毒聲字第五五五五號裁定停止
    戒治，所餘戒治期間付保護管束，於同年十月四日出所後，始再於上開時地施用
    第二級毒品安非他命。被告於八十八年三月二十三日在台中戒治所執行強制戒治
    迄八十八年十一月十七日為警查獲，期間長達七月，均未再沾染上開毒品，顯見
    被告於停止戒治出所後，方另行起意而在上開時地施用上開毒品，至堪認定，與
    其於強制戒治前之施用毒品之行為，並無連續犯之裁判上一罪關係，核屬另一獨
    立之犯罪行為。本件事證明確，被告在五年內連續施用第二級毒品之犯行洵堪認
    定，應予依法論科。
三、又查，安非他命屬毒品危害防制條例第二條第二項第二款所規定之第二級毒品。
    被告於停止戒治，付保護管束期間施用第二級毒品安非他命之行為，所為係犯毒
    品危害防制條例第十條第二項之施用第二級毒品罪。被告先後二次施用第二級毒
    品之犯行，時間緊接，所犯構成要件相同，顯係基於概括犯意為之，為連續犯，
    爰依刑法第五十六條之規定以一罪論，並依法加重其刑。又被告前於八十二年間
    ，因違反肅清煙毒條例等案件，經本院判處有期徒刑三年六月，於八十三年二月
    十一日判決確定，又於八十二年間，因違反麻醉藥品管理條例案件，經本院判處
    有期徒刑八月，於八十三年二月五日判決確定，嗣經定其應執行刑為有期徒刑四
    年，於八十四年七月二十二日假釋付保護管束，於八十六年十月四日假釋期滿，
    執行完畢，有台灣高等法院檢察署刑事案件紀錄簡覆表乙份在卷可按，其前受有
    期徒刑執行完畢，於五年內再犯本件有期徒刑以上之罪，為累犯，應依刑法第四
    十七條之規定，遞加重其刑。爰審酌被告品性不良，前因施用毒品犯行，業經觀
    察、勒戒，並送強制戒治，於戒治期間經評定成效合格而停止戒治，竟於付保護
    管束期間猶故態復萌，再施用第二級毒品安非他命不輟，無視於毒品對於自身健
    康之戕害及國家對於杜絕毒品犯罪之禁令，惡性非輕，且被告犯後仍飾詞狡卸，
    顯見其仍不知悔改等一切情狀，量處如主文所示之刑，以示懲儆。
據上論結，應依刑事訴訟法第四百五十二條、第二百九十九條第一項前段，毒品危害
防制條例第十條第二項、第二十條第三項，刑法第十一條前段、第五十六條、第四十
七條，判決如主文。
中      華      民      國        八十九      年    七    月  三十一    日
                                  台灣台中地方法院刑事第二庭
                                      審判長  法  官  蔡名曜
                                              法  官  林靜芬
                                              法  官  劉麗瑛
右正本證明與原本無異。
如不服本判決，應於送達後十日內向本院提出上訴狀 （須附繕本） ，上訴於台灣高
法院台中分院。
                                              書記官
中      華      民國        八十九      年    七    月  三十一    日
附錄論罪科刑法條
毒品危害防制條例第十條第二項
施用第二級毒品者，處三年以下有期徒刑。


司法院資訊處製作；財團法人民間司法改革基金會備份。
